【裁判字號】    94,訴,2730
【裁判日期】    950119
【裁判案由】    毒品危害防制條例
【裁判全文】
臺灣板橋地方法院刑事判決              94年度訴字第2730號
公  訴  人  臺灣板橋地方法院檢察署檢察官
被      告  甲○○
                    （另案於臺灣臺北監獄臺北分監執行中）
上列被告因毒品危害防制條例案件，經檢察官提起公訴（94年度
毒偵字第5006、3351、3352號），本院判決如下：
    主  文
甲○○連續施用第一級毒品，處有期徒刑壹年。扣案之毒品海洛
因共陸包（共計淨重點玖公克）、毒品安非他命共拾包（共
計淨重拾壹點壹公克），均沒收銷燬之，吸食器貳組、分裝袋
壹佰伍拾個，均沒收。
    事  實
一、甲○○曾於民國（下同）87年間因竊盜案件，經臺灣高等法
    院於88年6 月7 日以88年度上易字第2333號判決，判處有期
    徒刑2 年確定；復於88年間因毒品案件，經本院於88年1 月
    20日以88年度訴字第63號判決，判處有期徒刑8 月，嗣經臺
    灣高等法院於88年5 月6 日以88年度上訴字第1086號判決駁
    回上訴確定；上開2 罪經臺灣高等法院裁定應執行有期徒刑
    2 年5 月。又於87年間因毒品案件，經本院於89年12月28日
    以87年度訴字第1687號判決，判處有期徒刑1 年確定；另於
    同年復因毒品案件，經本院於88年12月16日以88年度易字第
    3393號判決，判處有期徒刑1 年4 月確定；上開2 罪經本院
    裁定應執行有期徒刑2 年4 月。經合併執行前開罪刑，於92
    年6 月25日縮短刑期假釋出監，嗣經撤銷假釋，入監執行殘
    餘刑期1 年2 月5 日，現正執行中（尚不構成累犯）。又前
    曾因施用毒品案件，經本院以87年度毒聲字第1211號裁定送
    勒戒處所觀察、勒戒後，認無繼續施用毒品之傾向，由臺灣
    板橋地方法院檢察署檢察官於87年8 月31日以87年度偵字第
    16888 號為不起訴處分確定；復因施用毒品案件，經本院以
    87年度毒聲字第3368、3369號裁定送勒戒處所觀察、勒戒後
    ，認有繼續施用毒品之傾向，經本院於87年12月23日以87年
    度毒聲字第4021號裁定令入戒治處所施以強制戒治1 年，並
    經檢察官提起公訴（即前述本院以88年度易字第3393號判決
    ，判處有期徒刑1 年4 月確定在案），嗣經戒治成效經評定
    為合格，認無繼續戒治之必要，經本院以88年度毒聲字第30
    16號裁定停止戒治，所餘戒治期間，付保護管束，惟因於保
    護管束期間，復因施用毒品，經本院以88年度毒聲字第4536
    號裁定停止戒治，所餘戒治期間付保護管束，於89年1 月30
    日戒治執行完畢出所；復因施用毒品案件，經本院於94年7
    月5 日以94年度毒聲字第1237號裁定送勒戒處所觀察、勒戒
    後，認有繼續施用毒品之傾向。詎其仍不知悛悔，明知海洛
    因、安非他命分別係毒品危害防制條例所定之第一級、第二
    級毒品，不得施用、持有，竟基於同時施用海洛因及安非他
    命之概括犯意，自94年4 月11日某時起至同年9 月1 日某時
    止，連續在臺北縣三峽鎮○○路94巷1 之5 號3 樓住處，將
    毒品同置於吸食器內點燃燒烤成煙以吸食氣體之方式，施用
    毒品海洛因、安非他命多次。嗣先後於94年4 月11日下午2
    時45分許，在上址為警查獲，並扣得甲○○所有供施用毒品
    所用之毒品海洛因6 包（共計淨重3.9 公克）、安非他命12
    小包（共計淨重10.93 公克）、吸食器2 組、分裝袋150 個
    及與本案無關之研磨機1 臺；又於94年9 月1 日晚上9 時50
    分許，在臺北縣三峽鎮○○路319 巷2 弄12號為警查獲，並
    扣得毒品安非他命1 包（淨重0.2 公克）。
二、案經臺北縣政府警察局汐止分局移送臺灣板橋地方法院檢察
    署偵查起訴，本院於準備程序進行中，被告就被訴事實為有
    罪之陳述，經告知被告簡式審判程序之旨，並聽取當事人之
    意見後，裁定進行簡式審判程序。
    理  由
一、上開犯罪事實，業據被告甲○○於本院準備程序中與審理時
    均坦認不諱，而其先後經警查獲後所採集之尿液檢體經送驗
    結果，各呈安非他命類、海洛因代謝物鴉片類之陽性反應乙
    節，分別有臺灣尖端先進生技醫藥股份有限公司於94年4 月
    21日出具之濫用藥物檢驗報告1 件（附於臺灣板橋地方法院
    檢察署94年度毒偵字第3351號偵查卷宗第19頁）及臺灣檢驗
    科技股份有限公司於94年9 月27日出具之濫用藥物尿液檢驗
    報告1 件（附於同前署94年毒偵字第5006號偵查卷宗第44頁
    ）各在卷可資為憑，此外，並有毒品海洛因6 包（共計淨重
    3.9 公克）、安非他命共13包（其中12小包計淨重10.93 公
    克，1 包淨重0.2 公克）、吸食器2 組、分裝袋150 個等物
    扣案可資佐證，且有臺北市政府警察局大同分局和臺北縣政
    府警察局汐止分局查獲涉嫌毒品危害防制條例毒品初步鑑驗
    報告單各1 件及臺北市政府警察局鑑驗通知書1 件分別在卷
    可考（附於同前署94年毒偵字第2122號偵查卷宗第37頁、同
    前署94年毒偵字第5006號偵查卷宗第18頁、同前署94年毒偵
    字第3351號偵查卷宗第44頁）。又依本院歷來審判經驗得知
    ，海洛因及安非他命之吸食方式，依施用者之使用習慣而有
    所不同，並無一定模式可循，據以往囑託鑑定機關所為之鑑
    定結果得知，確有於毒品證物及吸食工具等之檢驗中發現以
    前開二者毒品摻雜吸食之案例，故確有施用者將二者同置於
    吸食器內施用之可能，有法務部調查局91年6 月28日調科壹
    字第09100425110 號函可按，而被告於本院審理時所稱將毒
    品海洛因及安非他命同置於玻璃球吸食器內點燃燒烤成煙以
    吸食氣體之方式，施用毒品海洛因、安非他命多次乙情，應
    非無可能，足見被告所為自白核與事實相符，應堪信實。次
    查，被告前曾因施用毒品案件，經本院以87年度毒聲字第12
    11號裁定送勒戒處所觀察、勒戒後，認無繼續施用毒品之傾
    向，由臺灣板橋地方法院檢察署檢察官於87年8 月31日以87
    年度偵字第16888 號為不起訴處分確定；復因施用毒品案件
    ，經本院以87年度毒聲字第3368、3369號裁定送勒戒處所觀
    察、勒戒後，認有繼續施用毒品之傾向，經本院以87年度毒
    聲字第4021號裁定令入戒治處所施以強制戒治1 年，並經檢
    察官提起公訴，嗣經戒治成效經評定為合格，認無繼續戒治
    之必要，經本院以88年度毒聲字第3016號裁定停止戒治，所
    餘戒治期間，付保護管束，惟因於保護管束期間，復因施用
    毒品，經本院以88年度毒聲字第4536號裁定停止戒治，所餘
    戒治期間付保護管束，於89年1 月30日戒治執行完畢出所。
    復因施用毒品案件，經本院於94年7 月5 日以94年度毒聲字
    第1237號裁定送勒戒處所觀察、勒戒後，認有繼續施用毒品
    之傾向等情，有臺灣高等法院被告前案紀錄表1 件在卷可參
    （附於本院卷內）。是本件事證明確，被告施用毒品海洛因
    及安非他命之犯行，洵堪以認定，應予依法論科。
二、核被告甲○○所為，係犯毒品危害防制條例第10條第1 項、
    第2 項之施用第一級毒品海洛因罪及第二級毒品安非他命罪
    。又被告施用前後非法持有第一級及第二級毒品之低度行為
    ，皆已為施用之高度行為所吸收，均不另論罪。其先後多次
    施用毒品海洛因及安非他命之犯行，均時間緊接，所犯係構
    成要件相同之罪名，各係基於概括犯意而為，均應依連續犯
    之規定論以一罪，並加重其刑。又其一施用行為同時觸犯上
    揭二罪名，為想像競合犯，應依刑法第55條前段規定論以較
    重之連續施用第一級毒品罪。至公訴意旨雖認被告所犯前開
    2 罪間犯意各別，罪名互殊，應予分論併罰等語；惟被告於
    本院訊問時供認上情，而公訴人復未指出資以認定被告係分
    別施用第一級毒品海洛因與第二級毒品安非他命之證據方法
    ，自應為有利被告之認定，是公訴人認被告所犯上揭2 罪，
    應予分別併罰一節，尚有未洽。爰審酌被告前曾經觀察、勒
    戒及強制戒治處分之執行，竟又為本件犯行，顯見其戒除毒
    癮之意志力薄弱，並考量施用毒品乃自戕行為，所生危害非
    鉅，暨被告之素行（有上揭臺灣高等法院被告前案紀錄表可
    憑），及犯後坦承犯行態度尚稱良好等一切情狀，量處如主
    文所示之刑，以示懲儆。
三、扣案之海洛因6 包（共計淨重3.9 公克）、安非他命共13包
    （其中12小包《計淨重10.93 公克》，1 包《淨重0.2 公克
    》），皆為查獲之毒品，均應依毒品危害防制條例第18條第
    1 項前段規定，不問屬於犯人與否，沒收銷燬之。另扣案之
    吸食器2 組、分裝袋150 個，皆係被告所有供犯本件施用毒
    品犯罪所用之物，業據被告供陳在卷（參本院卷宗95年1 月
    2 日簡式審判筆錄第3 頁），均應依刑法第38條第1 項第2
    款規定宣告沒收。至研磨機1 臺，雖為被告所有，然其否認
    為供或預備供犯本件犯罪所用之物（見同前筆錄，亦無證據
    證明確為被告供犯本件犯罪所用之物，爰不予宣告沒收，附
    此敘明。
據上論斷，應依刑事訴訟法第273 條之1 第1 項、第299 條第1
項前段，毒品危害防制條例第10條第1 項、第2 項、第18條第1
項前段，刑法第11條前段、第56條、第55條、第38條第1 項第2
款，判決如主文。
本案經檢察官張慶林到庭執行職務
中    華    民    國    95    年    1    月    19    日
                  刑事第十二庭  法  官  陳  靜  茹
以上正本證明與原本無異
如不服本判決應於送達後10日內向本院提出上訴狀
                                書記官  廖  美  紅
中    華    民    國    95    年    1    月    19    日
附錄本案論罪科刑法條全文
毒品危害防制條例第10條
施用第一級毒品者，處六月以上五年以下有期徒刑。
施用第二級毒品者，處三年以下有期徒刑。


司法院資訊處製作；財團法人民間司法改革基金會備份。
